【裁判字號】    84,訴,328
【裁判日期】    920305
【裁判案由】    侵權行為損害賠償
【裁判全文】
臺灣高等法院民事判決  八十四年度訴字第三二八號
    原      告    乙○○
    訴訟代理人    詹順發律師
    被      告    甲○○
右當事人間因請求侵權行為損害賠償事件，本院判決如左︰
    主  文
被告應給付原告新臺幣佰陸拾柒萬零貳佰參拾壹元，及自八十四年七月九日起，至
清償日止，按年息百分之五計算之利息。
原告其餘之訴駁回。
訴訟費用由被告負擔十分之九餘由原告負擔。
本判決第一項於原告以新臺幣壹佰貳拾貳萬參仟參佰柒拾柒元為被告供擔保後，得假
執行。
原告其餘假執行之聲請駁回。
    事實及理由
一、本件原告主張：被告於八十三年八月十日十七時許，在板橋市○○路○段二三九
    巷二十號豪美服飾店內剪裁衣服時，因嫌原告即被告之未婚妻未將裁減布拉好，
    心生怒意，竟基於傷害之故意，持店內剪裁用之木質量尺往原告頭臉部敲打，正
    中原告左眼，因而致原告左眼外傷、眼角膜破裂、玻璃體出血，經治療後視力仍
    無光感，眼球萎縮無復原可能之重傷害結果。原告因被告之侵權行為而受有醫療
    費新台幣（下同）十萬七千五百二十八元、勞動損失三百零八萬八千四百十九元
    、慰撫金八十萬元，合計三百九十九萬五千九百四十七元之損失等情，業據其提
    出榮民總醫院診斷書為證（見板橋地院八十四年度訴字第二七八號卷第三九頁）
    ，並經本院九十年度重上更(三)字第一三九號刑事判決認定，且判處罪刑在案。並
    聲明：(一)被告應給付原告三百九十九萬五千九百四十七元及自訴狀送達之翌日起
    至清償日止，按年利率百分之五計算之利息。(二)願供擔保請准宣告假執行。
二、被告則以：原告主張遭被告毆打成傷，係原告單方面之陳述，並無任何證據，且
    原告就醫之診斷書亦記載其係車禍受傷，原告之陳述又反覆不一等語，資為抗辯
    。並聲明：駁回原告之訴。
三、經查，被告於前開時地故意以木質量尺往原告頭臉部敲打，正中原告左眼，因而
    致原告左眼外傷、眼角膜破裂、玻璃體出血，經治療後視力仍無光感，眼球萎縮
    無復原可能之重傷害結果，業經台灣板橋地方法院八十四年度訴字第二七八號、
    本院九十年度重上更(三)字第一三九號及最高法院九十一年度台上字第二二四號判
    處被告傷害人之身體，因而致人於重傷，處有期徒刑六年確定，有本院依職權調
    閱該案卷證在卷可稽，並有診斷證明書附於八十四年附民字第二五五號卷可稽，
    堪信原告主張為真實，被告所辯顯係事後卸責之詞，不足採信。
四、按因故意或過失，不法侵害他人之權利者，負損害賠償責任。不法侵害他人之身
    體或健康者，對於被害人因此喪失或減少勞動能力，或增加生活上之需要時，應
    負損害賠償責任。不法侵害他人之身體、健康，被害人雖非財產上之損害，亦得
    請求賠償相當之金額。民法第一百八十四條第一項前段、第一百九十三條第一項
    、第一百九十五條第一項前段分別定有明文。茲所應審酌者，為原告所得請求被
    告賠償之金額，爰分述如左：
  (一)醫療費部分：查原告主張被告應賠償醫療費共十萬七千五百二十八元，業據其提
    出收據影本為證（見本院八十四年度附民字第二五五號卷第十二頁至二九頁）醫
    療費十萬七千五百二十八元，依原告所受傷害及收據載明治療費別，自屬治療上
    之必要費用，應予准許。至於被告所稱其已於八十三年代原告支付醫藥費四萬九
    千元，應予扣抵，惟查被告所支付之醫藥費四萬九千元，其收據附於八十三年偵
    字第一五三四三號卷第二一頁，該收據上之金額，經核原告並未請求上開金額之
    醫療費用，被告主張扣抵該醫療費用，為無理由。
  (二)勞動損失部分：依勞工保險殘廢給付標準，一目失明者，屬第八級殘廢，喪失之
    勞動力為百分之六一‧五二（見附民卷第三二頁）。經查，原告於六十年二月二
    十六日出生，事故發生時為二十三歲又六個月，至其六十歲退休前，共有三十六
    年又六個月（即438個月）之工作期間。而原告原在巴比美容美髮精品名店任職
    ，每月可得二萬元，有員工任職證明一紙可證（見本院卷第二一頁）。則依霍夫
    曼計算方式扣除期前利息，其受有三百零六萬二千七百零三元之勞動能力損失（
    248.00000000*20000*61.52%=0000000，元以下四捨五入）。
  (三)精神慰藉金部分；查原告為高職畢業，因被告傷害致左眼失明無光感，眼球萎縮
    無復原之可能，而眼睛乃係靈魂之窗，對於日常生活有重大影響，其肉體、精神
    確受極大痛苦，被告為高中畢業，本院斟酌實際情況，及兩造之身分、地位、經
    濟能力等，認為原告請求八十萬元，尚嫌過高，應予核減為五十萬元，方屬公允
    ，逾此數額之請求，為無理由。
  (四)從而，原告基於侵權行為之損害賠償請求權，請求被告賠償原告三百六十七萬零
    二百三十一元，及自起訴狀繕本送達之翌日，即自八十四年七月九日起，至清償
    日止，依年利率百分之五計算之遲延利息部分，洵屬正當，應予准許。逾此部分
    所為之請求，為無理由，應予駁回。
五、原告陳明願供擔保，聲請宣告假執行，經核其勝訴部分，合於法律規定，酌定相
    當擔保金額宣告之；其餘假執行之聲請，因訴之駁回而失所附麗，不予准許。
六、據上論結，本件原告之訴，為一部有理由，一部無理由，依民事訴訟法第七十八
    條、第七十九條但書、第四百六十三條、第三百九十條第二項，判決如主文。
中      華      民      國    九十二    年      三      月      五      日
                        臺灣高等法院民事第九庭
                                        審判長法  官  吳  謙  仁
                                              法  官  魏  大  喨
                                              法  官  游  婷  麟
右正本係照原本作成。
如不服本判決，應於收受送達後二十日內向本院提出上訴書狀，其未表明上訴理由者
，應於提出上訴後二十日內向本院補提理由書狀（均須按他造當事人之人數附繕本）
上訴時應提出委任律師或具有律師資格之人之委任狀；委任有律師資格者，另應附具
律師資格證書及釋明委任人與受任人有民事訴訟法第四百六十六條之一第一項但書或
第二項（詳附註）所定關係之釋明文書影本。
中      華      民      國    九十二    年      三      月      五      日
                                              書記官  林  初  枝
附註：
民事訴訟法第四百六十六條之一（第一項、第二項）：
對於第二審判決上訴，上訴人應委任律師為訴訟代理人。但上訴人或其他法定代理人
具有律師資格者，不在此限。
上訴人之配偶、三親等內之血親、二親等內之姻親，或上訴人為法人、中央或地方機
關時，其所屬專任人員具有律師資格並經法院認為適當者，亦得為第三審訴訟代理人
。


司法院資訊處製作；財團法人民間司法改革基金會備份。
